臺灣新北地方法院民事裁定
111年度司繼字第2575號
聲  請  人  鄭崇文律師

關  係  人  凱基商業銀行股份有限公司

法定代理人  魏寶生  
上列聲請人因擔任被繼承人李清清之遺產管理人聲請核定報酬，
本院裁定如下：
    主      文
聲請人得請求代為管理被繼承人李清清遺產之報酬及墊付費用合
計新臺幣壹萬伍仟元。
關係人凱基商業銀行股份有限公司應墊付聲請人擔任被繼承人李
清清遺產管理人之報酬及費用新臺幣壹萬伍仟元。
聲請程序費用壹仟元由被繼承人李清清之遺產負擔。 
    理      由
一、按遺產管理人得請求報酬，其數額由法院按其與被繼承人之
    關係、管理事務之繁簡及其他情形，就遺產酌定之，必要時
    ，得命聲請人先為墊付，民法第1183條有明文規定。又法院
    得依財產管理人之聲請，按財產管理人與失蹤人之關係、管
    理事務之繁簡及其他情形，就失蹤人之財產，酌給相當報酬
    ，上開家事事件法第153條有關失蹤人財產管理人之報酬，
    依同法第141條之規定，於遺產管理人亦有適用。是就法院
    選任之遺產管理人之報酬，應按遺產管理人與被繼承人之關
    係、管理事務之繁簡、遺產狀況及其他情形斟酌定之。
    又法院因利害關係人聲請而選任之遺產管理人，因執行法定
    職務處理管理遺產事務，與受任人處理委任事務之情形相類
    似；為使遺產管理執行順利，遺產管理人因管理遺產而有預
    支必要之費用時，雖法無明文，惟與受任人得請求預付處理
    委任事務之必要費用，在規範上應為相同之評價，非不得類
    推適用民法第545條規定，請求法院命聲請選任遺產管理人
    之利害關係人墊付遺產管理之必要費用（最高法院109年度
    台簡抗字第306號裁定意旨參照）。
二、本件聲請意旨略以：聲請人前經本院以110年度司繼字第387
    4號裁定選任為被繼承人李清清之遺產管理人，惟被繼承人
    死亡時尚有合法繼承人存在，已無依民法第1178條第2項選
    任遺產管理人之必要，爰聲請酌定遺產管理人報酬及費用及
    准由關係人墊付，並提出規費、資料費、郵資等件影本為證
    。
三、經查：聲請人主張其前經本院110年度司繼字第3874號裁定
    選任為被繼承人李清清之遺產管理人，嗣經本院撤銷該選任
    之裁定並將關係人之聲請駁回確定在案，業經本院依職權調
    閱上開卷宗查核屬實，堪信為真實。又聲請人因管理被繼承
    人遺產所墊付之費用合計為新台幣（下同）355元，此有聲
    請人所提出之上開稅費收據影本等件在卷足憑。是本院參酌
    聲請人所陳及其所提出之前揭證物，認聲請人自就任遺產管
    理人後，其所進行之職務內容為調查遺產、編列遺產清冊、
    公示催告、辦理遺產管理人登記等事項，斟酌本件被繼承人
    之遺產狀況，聲請人處理上開事務所需時間之久暫、耗費人
    力之程度等情狀，認聲請人擔任被繼承人遺產管理人之報酬
    （含代墊費用355元）金額核定為1萬5千元，應屬適當，爰
    裁定如主文。
四、又本件既為關係人凱基商業銀行股份有限公司發動之選任遺
    產管理人程序，亦應就遺產處分之難易、聲請指定遺產管理
    人、管理遺產程序所應墊付之費用，有所評估，而本件被繼
    承人李清清暨尚有第二順位繼承人即其母楊有仙，則遺產管
    理人報酬及墊付之遺產管理費用，確有難以受償，而有命關
    係人墊付遺產管理人報酬之必要，是應命關係人予以墊付之
    ，爰酌定如主文所示。
五、如不服本裁定，應於裁定送達後10日內，以書狀向本院司法
    事務官提出抗告，並繳納抗告費新臺幣1,000元。
 中　　華　　民　　國　　111 　年　　8 　　月　　29　日
                   家事法庭    司法事務官